---
title: "Fundamentos de Pesquisa em Ciência da Computação 2"
output:
  html_document:
    df_print: paged
---

## L2P2 - Antonio Esteves

## **Explorando e Inferindo dados das Sessões, Buscas e Navegações da Wikimedia**

Considerando que os dados da wikimedia que usamos no Laboratório 2, faça uma inferência sobre como é, na população de todas as sessões do site: 

1. A diferença entre o clickthrough rate dos grupos A e B.
2. A diferença na proporção buscas com zero resultados nos grupos A e B.


## **1.** Importando as bibliotecas utilizadas.

```{r}
library(tidyverse)
library(lubridate)

library(boot)
library(broom)
library(here)

library(ggbeeswarm)
library(gridExtra)
```



## **2.** Lendo dataset de buscas para análise.

```{r ETL}
buscas = read_csv("../data/search_data.csv")
```

### 2.1 Tratamento dos dados

```{r}
glimpse(buscas)
```

Para uma análise melhor, foram realizados alguns tratamento nos dados. Inicialmente separamos os dados de forma a compilar apenas as datas que foram efetuadas buscas. Tratamentos específicos são realizados para cada sessão.

```{r}
search_dates <- buscas %>% 
  mutate(search_date = format(session_start_date, "%d-%m-%Y"))

valid_searches = search_dates %>%
  filter((first_click <= results) & (results > 0) & (search_date != "08-03-2016"))

glimpse(valid_searches)
```

### 2.2 Variáveis Utilizadas nas análises
As variáveis utilizadas podem serem vistas abaixo:

`group` : Um marcador (“a” ou “b”);

`results` : Número de ocorrências retornadas para o usuário;

`num_clicks`: Número de ocorrências clicadas pelo usuário;

`first_click`: Posição da ocorrência que o usuário clicou primeiro;

`session_start_date`: Data do início da pesquisa;

`session_length`: Duração da sessão.

`search_index` : Um contador de buscas em uma mesma sessão ordenado cronologicamente


## **3.** Respostas e Análise exploratória de dados.


## **3.1** A diferença entre o clickthrough rate dos grupos A e B ?

### **3.1.1.** Com Intervalos de Confiança 

```{r}
theta_diferenca_clickthrough = function(d, i){
    
    diferenca = d %>%
        slice(i) %>%
        group_by(group) %>% 
        summarize(total_clicks = sum(num_clicks), clickthrough_rate = (total_clicks/nrow(d)), total = NROW(d))

    group_a = diferenca %>% filter(group == 'a') %>% pull(clickthrough_rate)
    group_b = diferenca %>% filter(group == 'b') %>% pull(clickthrough_rate)

    group_a - group_b
}
theta_diferenca_clickthrough(valid_searches, 1:NROW(valid_searches))
```

```{r}
valid_searches %>% 
    boot(statistic = theta_diferenca_clickthrough, R = 4000) %>% 
    tidy(conf.level = 0.90, 
         conf.int = TRUE)
```

É possível observar que a taxa média de cliques fica em torno de 0.81 em 90% dos casos, com um intervalo de confiança entre 0.80 e 0.083. Os dados mostram ainda que não há uma diferença relevante na taxa de cliques para os dois grupos.

### **3.1.2** Com Teste de Hipótese


```{r}
theta_embaralhado = function(d){
    diferenca = d %>%
      ungroup() %>% 
        mutate(grupo_embaralhado = sample(group, n())) %>% 
        group_by(grupo_embaralhado) %>% 
        summarize(total_clicks = sum(num_clicks), clickthrough_rate = (total_clicks/nrow(valid_searches)))

    group_a = diferenca %>% filter(grupo_embaralhado == "a") %>% pull(clickthrough_rate)
    group_b = diferenca %>% filter(grupo_embaralhado == "b") %>% pull(clickthrough_rate)

    group_a - group_b
}
theta_embaralhado(valid_searches)
```

```{r}
valid_searches %>% 
    boot(statistic = theta_diferenca_clickthrough, R = 4000) %>% 
    tidy(conf.level = 0.90, 
         conf.int = TRUE)
```

```{r}
diffs = replicate(5000, {theta_embaralhado(valid_searches)})

tibble(diferenca = diffs) %>% 
  ggplot(aes(x = diferenca)) + 
  # geom_histogram(binwidth = .2, fill = "white", color = "darkgreen") +
    geom_density(fill = "white", color = "darkgreen") + 
  geom_vline(xintercept = theta_diferenca_clickthrough(valid_searches, 1:NROW(valid_searches)), 
             color = "orange") + 
  geom_vline(xintercept = - theta_diferenca_clickthrough(valid_searches, 1:NROW(valid_searches)), 
             color = "orange") + 
  geom_rug()
```

O teste de hipótese(p-valor) é definido como 0.73, o que a priori significa uma baixa confiança e que de fato não há uma diferença na taxa de cliques para os dois grupos - considerando que a nossa hipótese é que exista um diferença na taxa de cliques. Assim se tomarmos como base o valor do teste de hipótese é possível presumir que muito provavélmente não exista uma diferença "significante" na taxa de cliques dos dois grupos, ainda que isso não exclua a possibilidade de existir sim uma diferença, mesmo que pequena. Além disso, não é possível definir o tamanho ideal ou a significância dessa diferença.

### **3.1.3.** Conclusões

Como já foi mencionado a taxa média de cliques fica em torno de 0.81 em 90% dos casos, denotando a ausencia de uma diferença relevante, o que é ratificado pelo teste de hipótese ao contestar a hipótese nula com um p-valor definido como 0.73 - - considerando que a nossa hipótese é que exista um diferença na taxa de cliques. Porém dada a admissibilidade de não haver uma diferença relevante, não é possivel precisar o tamnho da significancia dessa diferença.

## **3.2** A diferença na proporção buscas com zero resultados nos grupos A e B

### **3.2.1.** Com intervalos de Confiança

```{r}
no_results = buscas %>%
  filter(results == 0)

glimpse(no_results)
```

```{r}
theta_diferenca_no_results = function(d, i){

    diferenca = d %>% 
        filter((results == 0)) %>% 
        slice(i) %>% 
        group_by(group) %>% 
        summarize(total_no_results = n(), no_results_rate = (total_no_results/NROW(buscas)), total = NROW(buscas))

    group_a = diferenca %>% filter(group == 'a') %>% pull(no_results_rate)
    group_b = diferenca %>% filter(group == 'b') %>% pull(no_results_rate)

    group_a - group_b
}
theta_diferenca_no_results(buscas, 1:NROW(buscas))
```

```{r}
buscas %>% 
    filter(results == 0) %>% 
    boot(statistic = theta_diferenca_no_results, R = 4000) %>% 
    tidy(conf.level = 0.90, 
         conf.int = TRUE)
```

É possível observar que a taxa média de zeros resultados fica em torno de 0.06 em 90% dos casos, com um intervalo de confiança entre 0.061 e 0.065. Os dados mostram ainda que não há evidencia de uma diferença relevante na taxa média de zeros resultados para os dois grupos.

### **3.2.2** Com Testes de Hipótese

```{r}
theta_embaralhado = function(d){
    diferenca = d %>%
        filter(results == 0) %>% 
        mutate(grupo_embaralhado = sample(group, n())) %>%
        group_by(grupo_embaralhado) %>%
        summarize(total_no_results = n(), no_results_rate = (total_no_results/NROW(buscas)))


    group_a = diferenca %>% filter(grupo_embaralhado == "a") %>% pull(no_results_rate)
    group_b = diferenca %>% filter(grupo_embaralhado == "b") %>% pull(no_results_rate)

    group_a - group_b
}
theta_embaralhado(buscas)
```

```{r}
buscas %>% 
    filter(results==0) %>% 
    boot(statistic = theta_diferenca_no_results, R = 4000) %>% 
    tidy(conf.level = 0.90, 
         conf.int = TRUE)
```

```{r}
diffs = replicate(5000, {theta_embaralhado(no_results)})

tibble(diferenca = diffs) %>% 
  ggplot(aes(x = diferenca)) + 
  # geom_histogram(binwidth = .2, fill = "white", color = "darkgreen") +
  geom_density(fill = "white", color = "darkgreen") +
  geom_vline(xintercept = theta_diferenca_no_results(valid_searches, 1:NROW(no_results)), 
             color = "orange") + 
  geom_vline(xintercept = - theta_diferenca_no_results(valid_searches, 1:NROW(no_results)), 
             color = "orange") + 
  geom_rug()
```


O teste de hipótese(p-valor) é definido como 0.06, o que a priori significa uma alta confiança e que de fato há uma diferença na proporção de buscas com zero resultados nos dois grupos - considerando que a nossa hipótese é que exista um diferença na proporção de buscas com zero resultados nos dois grupos. Assim se tomarmos como base o valor do teste de hipótese é possível presumir que muito provavélmente exista uma diferença "significante" na proporção de buscas com zero resultados nos dois grupos, ainda que isso não exclua a possibilidade de não existir essa diferença, mesmo que pequena. Além disso, não é possível definir o tamanho ideal ou a significância dessa diferença.


## **3.2.3** Resultados e Conclusões


Como já foi mencionado a taxa média de cliques fica em torno de 0.06 para 90% dos casos, denotando a ausencia de uma diferença relevante. No entando o teste de hipótese define um p-valor de 0.06, o que confirma a nossa hipótese de que há uma diferença na proporção de buscas com zero resultados nos dois grupos

Apesar disso não é possivel afirmar com certeza se realmente há uma diferença. Mesmo com a comparação das duas hipóteses, intervalos de confiança e hipotese nula, os resultados aparentam serem inconclusivos. Utilizando intervalos de confiança chegamos há uma diferença irrelevante, diferença essa que tampouco é confirmada pelo teste de hipótese.

