---
title: "Antônio Esteves"
output: html_notebook
---

## O quê

Como usamos dados derivados dos logs de eventos da wikimedia, aqui primeiro exploramos esses logs para entender como os eventos foram coletados, e para procurar características inesperadas. 

```{r}
library(tidyverse)
library(lubridate)
theme_set(theme_bw())
```


1. Qual é a nossa taxa de cliques geral diária? Como isso varia entre os grupos?

2. Quais resultados as pessoas tendem a tentar primeiro? Como isso muda no dia-a-dia?

3. Qual é a nossa taxa de resultados zero no geral? Como isso varia entre os grupos?

4. A duração da sessão é aproximadamente o tempo entre o primeiro e o último evento de uma sessão. Escolha uma variável do conjunto de dados e descreva sua relação com o tamanho da sessão. Visualize o relacionamento.

5. Resuma suas descobertas em um resumo executivo.

## Lendo os eventos

```{r ETL}
buscas = read_csv(here::here("data/search_data.csv"))
```


```{r}
glimpse(buscas)
```


```{r}
buscas %>% 
    ggplot(aes(x = num_clicks, y="")) +
    geom_jitter()
```

```{r}
buscas %>% 
    ggplot(aes(x = num_clicks)) +
    geom_density()

buscas %>% 
    ggplot(aes(x = num_clicks)) + 
    geom_histogram(binwidth = 5) 
```

