---
title: "Antônio Esteves"
output: html_notebook
---

## O quê

Como usamos dados derivados dos logs de eventos da wikimedia, aqui primeiro exploramos esses logs para entender como os eventos foram coletados, e para procurar características inesperadas. 

```{r}
library(tidyverse)
library(lubridate)
theme_set(theme_bw())
```


1. Qual é a nossa taxa de cliques geral diária? Como isso varia entre os grupos?

2. Quais resultados as pessoas tendem a tentar primeiro? Como isso muda no dia-a-dia?

3. Qual é a nossa taxa de resultados zero no geral? Como isso varia entre os grupos?

4. A duração da sessão é aproximadamente o tempo entre o primeiro e o último evento de uma sessão. Escolha uma variável do conjunto de dados e descreva sua relação com o tamanho da sessão. Visualize o relacionamento.

5. Resuma suas descobertas em um resumo executivo.

## Lendo os eventos

```{r ETL}
events = read_csv("https://github.com/wikimedia-research/Discovery-Hiring-Analyst-2016/raw/master/events_log.csv.gz")

events = events %>% slice(1:5e4) # Útil para testar código em dados pequenos. Comente na hora de processá-los para valer.

events = events %>% 
    group_by(session_id) %>% 
    arrange(timestamp) %>% 
    mutate(search_index = cumsum(action == "searchResultPage"), # contador de buscas na sessão.
           date = ymd_hms(timestamp))  %>% 
    ungroup()
```

## No tempo

```{r}
events %>% 
    mutate(date = round_date(date, unit = "day")) %>% 
    count(date, group) %>% 
    ggplot(aes(x = date, y = n, fill = group)) + 
    geom_area()
```


```{r}
glimpse(events)
```